【裁判字號】    89,易,1292
【裁判日期】    890621
【裁判案由】    毒品危害防制條例
【裁判全文】
台灣桃園地方法院刑事判決         八十九年易字第一二九二號
    公  訴  人  臺灣桃園地方法院檢察署檢察官
    被      告  甲○○
右列被告因違反毒品危害防制條例案件，經檢察官提起公訴（八十九年度毒偵字第一
九八一號），本院判決如左：
    主      文
甲○○施用第二級毒品，處有期徒刑伍月，如易科罰金，以參佰元折算壹日。
    事      實
一、甲○○曾因違反毒品危害防制條例案件，經本院以八十七年毒聲字第三二三號裁
    定送觀察、勒戒後，認無繼續施用毒品之傾向，由臺灣桃園地方法院檢察署檢察
    官於八十七年八月十四日以八十七年度偵字第一Ｏ八七四號不起訴處分確定。甲
    ○○又因違反毒品危害防制條例案件，經本院以八十八年度毒聲字第一一三Ｏ號
    裁定送觀察、勒戒後，認有繼續施用毒品傾向，經本院八十八年度毒聲字第二七
    六七號（公訴人誤載為ＯＯＯＯ號）裁定施以強制戒治，並經台灣桃園地方法院
    檢察署檢察官以八十八年度偵緝字第四Ｏ二號提起公訴，並經本院於八十八年七
    月二十日以八十八年度訴字第六八三號判處應執行有期徒刑十月確定，嗣甲○○
    之前揭強制戒治經本院於八十八年九月十四日以八十八年度毒聲字第五三七六號
    裁定停止強制戒治，所餘戒治期間付保護管束，甲○○竟仍不知警惕，又於八十
    八年十二月二十二日下午二時許回溯九十六小時期間內某刻，在台灣地區某不詳
    處所，非法施用第二級毒品安非他命一次，嗣於八十八年十二月二十二日下午至
    台灣桃園地方法院檢察署報到，並於同日下午二時許，採集尿液送驗，鑑定結果
    有安非他命陽性反應，始查知悉上情。
二、案經臺灣桃園地方法院檢察署檢察官偵查起訴。
    理      由
一、訊據被告甲○○矢口否認右揭犯行，辯稱：其並未施用安非他命云云。然查：被
    告於八十八年十二月二十二日下午二時許，在台灣桃園地方法院檢察署，所採集
    之尿液經送台灣檢驗科技股份有限公司鑑定呈安非他命類陽性反應，有該公司濫
    用藥物尿液檢驗報告乙紙在卷可稽，又個人口服投與安非他命後，約百分之九十
    於九十六小時內自尿中排出，從而吸食時間距採集尿液可得驗出甲基安非他命陽
    性反應時間最長可能不會超過四日，此有行政院衛生署藥物食品檢驗局八十一年
    藥壹字第ＯＯ一一五六號函一紙附卷可參。本件被告於被查獲時所排尿液既經檢
    驗呈安非他命陽性反應，被告確於採尿前九十六小時內曾非法吸用安非他命一次
    ，是被告於被查獲採尿前回溯九十六小時內某時應有吸用安非他命，故被告所辯
    顯係卸責之詞，不足採信。又被告錦興曾因違反毒品危害防制條例案件，經本院
    以八十七年毒聲字第三二三號裁定送觀察、勒戒後，認無繼續施用毒品之傾向，
    由臺灣桃園地方法院檢察署檢察官於八十七年八月十四日以八十七年度偵字第一
    Ｏ八七四號不起訴處分確定。被告甲○○又因違反毒品危害防制條例案件，經本
    院以八十八年度毒聲字第一一三Ｏ號裁定送觀察、勒戒後，認有繼續施用毒品傾
    向，經本院八十八年度毒聲字第二七六七號裁定施以強制戒治，並經台灣桃園地
    方法院檢察署檢察官以八十八年度偵緝字第四Ｏ二號提起公訴，並經本院於八十
    八年七月二十日以八十八年度訴字第六八三號判處應執行有期徒刑十月確定，則
    有台灣桃園地方法院檢察署刑案資料查註紀錄表及本院被告全國前案紀錄表各一
    份為憑，從而其係前犯毒品危害防制條例案件經不訴處分確定後，於五年內三犯
    本件犯行之情，亦堪認定。故本件事證已臻明確，被告犯行洵堪認定。
二、核被告所為，係犯毒品危害防制條例第十條第二項之施用第二級毒品罪，至其施
    用前後持有安非他命之低度行為，為施用之高度行為吸收，不另論罪。爰審酌被
    告之品行、犯罪動機、目的、手段、所生損害、及犯罪後之態度等一切情狀，量
    處如主文所示之刑，並諭知易科罰金之折算標準，以示懲儆。
據上論斷，應依刑事訴訟法第二百九十九條第一項前段，毒品危害防制條例第十條第
第二項，刑法第十一條前段、第四十一條，罰金罰鍰提高標準條例第二條，判決如主
文。
本案經檢察官呂理銘到庭執行職務。
中      華      民      國    八十九    年      六      月    二十一    日
                              臺灣桃園地方法院刑事第一庭
                                  法  官  吳爭奇
右正本證明與原本無異。
如不服本判決，應於判決送達後十日內向本院提出上訴狀 (應附繕本)，上訴於臺灣
高等法院。
                                  書記官  古玉琴
中      華      民      國    八十九    年      六      月    二十一    日
附論罪科刑依據之法條：
毒品危害防制條例第十條第二項。
施用第二級毒品者，處三年以下有期徒刑。


司法院資訊處製作；財團法人民間司法改革基金會備份。
